最高法院刑事判決　　　　　　　　　　　　　　　八十六年度台上字第一五三九號
　　上訴人　甲○○　男　　　　.
右上訴人因恐嚇案件，不服台灣高等法院中華民國八十五年五月二十一日第二審判決
（八十五年度上訴字第一六一四號，起訴案號：台灣台北地方法院檢察署八十四年度
偵字第一四一二九號），提起上訴，本院判決如左：
    主  文
上訴駁回。
    理  由
按刑事訴訟法第三百七十七條規定：上訴於第三審法院，非以判決違背法令為理由，
不得為之。是提起第三審上訴，應以原判決違背法令為理由，係屬法定要件，且必須
依據卷內資料為具體之指摘，並足據以辨認原判決已具備違背法令之形式，始屬相當
。本件原判決綜合上訴人甲○○及共犯馮國榮、張正達、林重志等（上開各共犯均經
判處罪刑確定）之自白，證人李庚榮、黃國雄、周櫻滿（分別為都會風情ＫＴＶ酒店
之副總經理、經理、副董事長）之證言，扣案之支票影本、無線電對講機等證據，判
斷審酌，認定上訴人係竹聯幫成員，於民國八十四年五月底，電話向該ＫＴＶ酒店稱
：伊係竹聯幫青堂兄弟，該酒店在其勢力範圍內，要向該店收取保護費，於同年六月
五日復向之電話恫稱：如不讓其收取保護費，就砸店使之不能做生意，同年月二十三
日晚九時上訴人再以相同言辭向該店恐嚇稱：每月須交付保護費新台幣（下同）十五
萬元，定翌（二十四）日晚九時許來取。致使黃國雄等心生畏懼，由黃國雄簽發以上
海商業銀行為付款人，八十四年七月一日，面額十五萬元之第三三五六四號支票一張
備付，屆時果由陳貴洲前來，並以無線電對講機與上訴人及其餘共犯聯絡同往收取，
尚未得手，為警查獲等情。認上訴人之犯行明確，因而撤銷第一審關於上訴人部分判
決，改判論處上訴人共同意圖為自己不法之所有，以恐嚇使人將本人之物交付未遂罪
刑，已詳述憑以認定之證據及其認定之理由。而以上訴人否認犯罪及辯解，為無可採
，亦經予以指駁。並說明證人周櫻滿已證述明確，毋庸重覆傳喚，證人許金隆為另一
酒店負責人，與本件無關，無傳喚之必要。從形式上觀察，原判決尚無違背法令情形
存在。查原審係以上訴人經合法傳喚，無正當理由不到庭，依刑事訴訟法第三百七十
一條規定不待其到庭陳述而逕行判決，已說明其理由。上訴意旨以其未準時到庭，係
因乘車誤點之故，曾聲請再開辯論，指摘原審未予准許為違法云云。但台灣地區乘車
誤點事，固事所常見，此為上訴人所能預見，何不早作準備﹖顯見其遲誤審判期日，
係因其自己之過失所致。而法院於言詞辯論終結後，遇有必要情形，固得命再開辯論
，但有無再開辯論之必要，為法院得自由裁量之事項，上訴人對自己之過失及法院得
自由裁量事項，任意指摘，顯非適法之第三審上訴理由。上訴意旨並未依據卷內資料
具體指摘原判決究有何違法之處，徒對原審採證認事之職權行使事項及原判決理由已
經指駁不採之辯解，全憑己見，漫事指摘，殊不足據以辨認原判決有違背法令之形式
。揆之首揭說明，難認合於第三審上訴之法定要件，應認其上訴違背法律上程式，予
以駁回。又本件雖係刑事訴訟法第三百七十六條第六款所列之案件，惟於修正刑事訴
訟法施行前，原得上訴於第三審法院，且已繫屬於法院，依刑事訴訟法施行法第五條
第一項規定，仍應依施行前之法定程序終結之，附此明。
據上論結，應依刑事訴訟法第三百九十五條前段，判決如主文。
中      華      民      國    八十六    年      三      月     二十     日
                              最高法院刑事第六庭
                                  審判長法官  黃  劍  青
                                        法官  劉  敬  一
                                        法官  林  增  福
                                        法官  林  文  豐
                                        法官  邵  燕  玲
      右正本證明與原本無異
                                              書  記  官
中      華      民      國    八十六    年      三      月    三十一    日
                                                                        Ｔ
